臺灣高等法院高雄分院刑事判決　　　　　　　　　　九十一年度上易字第一一九號
　　上　訴　人　臺灣高雄地方法院檢察署檢察官
　　被　　　告　乙○○
右上訴人因被告毀棄損壞案件，不服臺灣高雄地方法院九十年度易字第四０九一號中
華民國九十年十一月三日第一審判決（起訴案號：臺灣高雄地方法院檢察署九十年度
偵字第一八七０四號）提起上訴，本院判決如左：
    主  文
原判決撤銷，發回臺灣高雄地方法院。
    理  由
一、公訴意旨略以：被告乙○○因不滿甲○○○將其所有之車號ＹＪ—一六六九號自
    用小客車停放在高雄市三民區○○○路十二號其所看顧之檳榔攤前，致妨害其進
    出，竟基於毀損之犯意，於民國九十年十月四日十時三十分許，在上開地點，以
    其所有之修眉刀在甲○○○上開車輛之右後葉子板金上劃上「Ｘ」之符號，致甲
    ○○○受有損害，因認被告乙○○涉犯刑法第三百五十四條毀棄損壞罪嫌。
二、原審判決認以：本件受有損害之人既為甲○○○本人，自應由甲○○○提出告訴
方為合法，潘明章依法則無提出告訴之權；又甲○○○雖曾出具委託書一紙，惟
    該委託書中僅記載就上開自小客車遭毀損事件全權委託潘明章處理，有該委託書
    在卷為憑，對於是否授權潘明章代為提出告訴則隻字未提，實難以該委託書認甲
    ○○○已授權潘明章代為提出告訴，潘明章依該委託書而有代為提出告訴之權。
    是甲○○○既未自行提出告訴，亦未授權予潘明章代為提出告訴，則潘明章未經
    被害人甲○○○授權對被告提出毀損告訴，於法即屬無據，是本件被告乙○○被
    訴毀損案件未經合法告訴，自應依刑事訴訟法第三百零三條第三款之規定，為不
    受理之判決等語，固非無見。
三、按告訴得委任代理人為之，且委託他人以書狀或言詞代行告訴，只需事實上足認
    其受有代行告訴之委託，不以提出代行告訴之證明函件為必要（司法院院字第八
    九(三)號解釋、司法院院字第二四八一號解釋及最高法院七十九年度台非字第九八
    號判決意旨足參）。又按告訴乃論之罪，告訴人祇須表示訴究之意思為已足，不
    以明示其所告訴者為何項罪名或言明「告訴」為必要，且依其所陳述之事實，客
    觀上已可認其有訴追之意思，仍屬合法之告訴。被害人於警訊時既已表示「希望
    警方依法嚴辦」，其後復一再表示追究之意思，則其於警訊時所謂「希望警方依
    法嚴辦」，自係表示告訴之意，應認其已有合法告訴（最高法院九十台上字第七
    二０五號判決參照）。經查本件被害人甲○○○雖未親自對被告乙○○提出毀損
    告訴，而係出具委託書一紙（見警卷第三頁），委由其服務處主任潘明章於警局
    表明欲提出告訴之意，觀之上開委託書既載有前開犯罪事件委由潘明章「全權處
    理」字樣，雖未有委由潘明章代為提出告訴等語，惟揆諸前開說明，委託他人代
    行告訴，只需事實上足認其受有代行告訴之委託即可，則本件被害人出具委託書
    ，是否確有委任潘明章代為提出告訴之意，即有再予詳查之必要，原審遽為公訴
    不受理之諭知，自有未洽。公訴人上訴意旨指陳原判決不當為有理由，自應由本
    院將原判決撤銷，並為被告審級利益發回原審法院，另為適法之裁判。
四、本件係公訴人對原審諭知不受理判決提起上訴，經本院認有理由而發回，爰不經
    言詞辯論逕予判決。
據上論斷，應依刑事訴訟法第三百六十九條第一項但書、第三百七十二條，判決如主
文。
中    華    民    國    九十一    年      一      月       三十一       日
        臺灣高等法院高雄分院刑事第六庭
                                  審判長法官  王憲義
                                        法官  謝靜雯
                                        法官  張意聰
右正本證明與原本無異。
不得上訴。
                                      書記官  王婉蓉
中    華    民    國     九十一     年       二       月      四        日
                                                                        Ｆ
